# 存放在中债登的资金列报问题

提问人：wx_6160292c64e2 时间：2022-02-14 09:28:15
请问陈版主和各位大佬：
背景背景：：公司发行可转债，由于转股时，对不满足转 1 股的零头，公司采取支付现金的方式。期末时，公司有提前支付中债登的 50 万，以备后续年度转股时的零头资金支付。
疑疑 问 ：：这部分资金若不能随意支取，是列报于“其他应收款”还是“预付账款”，还是“其他货币资金”？

回答人：chenyiwei
如果该款项存放于本公司在中证登开设的专门资金账户中，则建议作为其他货币资金列报；不单独开设账户的，建议作为其他应收款，但一般无需计提坏账准备。